臺灣臺北地方法院交通事件裁定　　　 100年度交聲字第2063號
原處分機關　臺北市交通事件裁決所
異　議　人
即受處分人　王興國
上列異議人因違反道路交通管理處罰條例案件，對於臺北市交通
事件裁決所於民國100年8月23日所為之處分（北市裁罰字第裁22
-1AG621893號）聲明異議，本院裁定如下：
    主  文
異議駁回。
    理  由
一、原處分意旨略以：異議人即受處分人王興國於民國100年5月
    3日上午9時許，將其所有IU-8899 號自小客車停放在臺北市
    ○○路，因在道路收費停車處所停車，經催繳不依規定繳費
    ，為臺北市停車管理工程處逕行舉發（北市交停字第1AG621
    893號），原處分機關乃依道路交通管理處罰條例第56 條第
    2項規定，裁處罰鍰新臺幣（下同）300元。
二、異議意旨略以：伊係將自小客車停放在四維路公有停車場，
    車上放有身心障礙者專用停車位識別證，伊並無收到停車單
    ，竟於7 月份收到罰單，嗣後伊依停車管理處之要求，補正
    身心障礙者專用停車位識別證、身心障礙手冊及駕照等資料
    辦理車籍確認，但停車管理處之回函竟表示：車上的身心障
    礙者專用停車位識別證有被擋到，不符規定云云，但伊能清
    楚看到識別證上的車號後4 碼，且已補件證明該車確為身心
    障礙車輛，不知到底有何不清楚之處等語
三、按汽車駕駛人在道路收費停車處所停車，未依規定繳費，主
    管機關應書面通知駕駛人於7 日內補繳，並收取必要之工本
    費用，逾期再不繳納，處300 元罰鍰，道路交通管理處罰條
    例第56條第2 項定有明文。次按，「使用身心障礙者專用停
    車位者，除掛有專用牌照之車輛外，應將專用停車位識別證
    置於汽車擋風玻璃明顯處或黏貼於機車車首，以供查核檢驗
    」；「專用停車位識別證應由身心障礙者本人親自持用或家
    屬乘載身心障礙者本人時持用」；「前項家屬如未乘載身心
    障礙者本人時，不得使用專用停車位識別證」，身心障礙者
    專用停車位設置管理辦法第9條第1項、第12條第1項及第2項
    亦分別定有明文。再按，送達，於應受送達人之住居所、事
    務所或營業所為之；於應送達處所不獲會晤應受送達人時，
    得將文書付與有辨別事理能力之同居人、受雇人或應送達處
    所之接收郵件人員，行政程序法第72條第1項前段、第73 條
    第1 項亦有規定。末「身心障礙者將車輛停放於本處轄管之
    路邊計時、路邊計次、PDA 開單之平面及橋下（均含身心障
    礙專用停車位）停車場，身心障礙者接獲管理員巡場開立之
    補繳費通知單時，應於補繳費通知單記載之補繳期限內，身
    心障礙者本人親持身心障礙專用停車位識別證（或持經身心
    障礙者簽章之專用車牌照片）、身心障礙手冊、駕駛執照及
    行車執照（4證須同1人）正本，洽本處24小時開放之公有收
    費停車場或路邊收費管理員，經收費管理員查核無誤後，得
    辦理免費停車銷單手續。另身心障礙者本人為公司負責人駕
    駛公司車輛，須檢附公司營利事業登記證影本俾供查核是否
    為負責人本人。」臺北市停車管理處公有身心障礙者優惠停
    車查核作業規定（汽車）第3條第1項訂有明文
四、經查：
（一）異議人於100年5月3日上午9時許，將其所有IU-8899 號自
      小客車停放在臺北市○○路上之公有收費停車格內，開單
      人員於上午9時26分許到場開立停車單（單號：Ｚ00000000
      000000號），嗣又分別於10時14分許、10時44分許、11時
      8分許、11時38分許、12時23分許、12時32分許、下午1時
      14分許、1時50分許、2時20分許、2時50分許、3時11分許
      、3時41分許、3時59分許及4時29 分許，於停車單上加簽
      時間，共計停車7.5小時，停車費數額為300元，此有臺北
      市停車管理工程處開單及加簽明細表在卷可參，倘開單人
      員自始即未將停車單夾放在異議人自小客車之車前雨刷上
      ，則開單人員如何註記異議人之停車時間，又如何計算停
      車費數額，且開單人員於停車單上之最後一次加簽時間為
      下午4時29分許，顯見自上午9時26分許迄至下午4時29 分
      許，該停車單應仍夾放在異議人自小客車之擋風玻璃前。
      況異議人自稱：因上班將車子停在四維路公有停車格內等
      語，自無不知應繳納停車費用之理，其辯稱：未收到停車
      單，不知要繳費云云，當屬無據。
（二）因異議人未依停車單繳納停車費300 元，舉發機關即臺北
      市停車管理工程處遂於100年5月30日發函異議人，通知應
      繳納停車費300元及工本費50元，該通知業於5月31日送達
      異議人臺北市○○區○○街120巷120號8樓之1住處，並由
      大廈管理委員會簽收，有催繳明細表及送達證書附卷可考
      ，異議人雖辯稱：伊沒有簽收云云，然揆諸上揭行政程序
      法第73條規定，尚無礙於該次送達之合法性，是異議人此
      部分辯解亦無足採。
（三）異議人未依規定繳納停車費300 元，經書面通知補繳，並
      收取工本費用50元後，仍未繳納停車費及工本費，舉發機
      關遂依道路交通管理處罰條例第56條第2項規定，於100年
      7月6日以北市交停字第1AG621893 號舉發通知單予以舉發
      ，有該舉發通知書在卷可參。異議人於100年7月6 日以傳
      真方式提出申訴，北市停車管理工程處仍以100年7月13日
      北市停管字第10033355500 號函，請異議人依舉發內容繳
      納停車費300元、工本費50元及罰鍰300元，有該函文附卷
      可稽。異議人再於100年8月1 日以電話方式提出申訴，北
      市停車管理工程處同意從寬處理，於異議人補繳停車費及
      工本費後即撤銷舉發，有該處100年8月5 日北市停管字第
      10033768400 號函在卷可查，詎異議人仍不繳納，北市停
      車管理工程處遂維持原舉發，移送由原處分機關依法裁罰
      ，行政程序尚無違誤。
（四）異議人雖辯稱：伊有身心障礙者專用停車位識別證，沒有
      無法辨識之情云云，然異議人IU-8899 號自小客車擋風玻
      璃內之身心障礙者專用停車位識別證確遭某圓形券紙遮蓋
      部分車號號碼，有卷附PDA 採證照片可資為證，由於無從
      辨識該停車證上之車牌號碼，開單人員按一般費率開單計
      費，尚無違誤。況異議人未依臺北市停車管理處公有身心
      障礙者優惠停車查核作業規定（汽車）第3條第1項，於「
      停車單繳費期間內」持身心障礙專用停車位識別證、身心
      障礙手冊、駕駛執照及行車執照正本辦理驗證、銷單，而
      是遲至100年7月6 日始傳真前開資料予舉發機關，有臺北
      市停車管理工程處100年10月6日北市停管字第1003457640
      0 號函檢附之傳真資料可資核對，顯已逾上開規定之銷單
      期間，且依該等傳真資料，駕照及行照係異議人所有，而
      身心障礙手冊則非異議人名義，亦不符前開4證須同1人之
      規定，自無從辦理銷單，而應依一般費率繳納。異議人執
      此聲明異議，應屬無據。
五、綜上，異議人確有未依規定繳納停車費之違規事實，原處分
    機關依道路交通管理處罰條例第56條第2 項及違反道路交通
    管理事件統一裁罰基準及處理細則第41條、第43條、第44條
    、第67條之規定，裁處異議人罰鍰300 元，核無不法。本件
    聲明異議為無理由，應予駁回，爰依道路交通案件處理辦法
    第19條，裁定如主文。
中    華    民    國    100    年    12    月    30   日
                     刑事第14庭  法  官  楊坤樵
上正本證明與原本無異。
如不服本裁定，應於裁定送達後5日內向本院提出抗告狀。
                                 書記官  林鈴芬
中    華    民    國   100    年    12    月    30    日